【裁判字號】    97,訴,909
【裁判日期】    971216
【裁判案由】    違反槍砲彈藥刀械管制條例
【裁判全文】
臺灣嘉義地方法院刑事判決               97年度訴字第909號
公  訴  人  臺灣嘉義地方法院檢察署檢察官
被      告  甲○○
指定辯護人  本院公設辯護人乙○○
上列被告因違反槍砲彈藥刀械管制條例案件，經檢察官提起公訴
（97年度偵字第6069號），本院判決如下：
    主  文
甲○○未經許可，持有其他可發射子彈具有殺傷力之改造手槍，
處有期徒刑年貳月，併科罰金新臺幣伍萬元，罰金如易服勞役
，以新臺幣壹仟元折算壹日，扣案仿ＢＥＲＥＴＴＡ廠９２ＦＳ
型半自動改造手槍壹支（槍枝管制編號：0000000000
號，含彈匣壹個）及子彈陸顆，均沒收。
    犯 罪 事 實
一、甲○○基於持有具殺傷力之改造槍枝、子彈之犯意，於民國
    97年6月間某日，在嘉義市國道1號高速公路北港路交流道下
    某處，向真實姓名、年籍不詳，綽號「排骨」之成年男子，
    以新臺幣（下同）26萬元，購入具有殺傷力之仿BERETTA廠
    92FS型半自動手槍製造之改造手槍1支（槍枝管制編號：000
    0000000號，含彈匣1個）及具有殺傷力之口徑9mm制式子彈9
    顆，收受交付而置於自己實力支配持有之。嗣於97年8月25
    日晚間9時5分許，經警持搜索票在嘉義市○○街365號5樓2
    甲○○住處搜索，扣得上揭改造手槍1支、口徑9mm制式子彈
    9顆（送鑑後試射3顆，餘6顆），而悉上情。
二、案經嘉義市政府警察局第二分局報告嘉義地方法院檢察署檢
    察官偵查起訴。
    理  由
壹、程序事項
一、按被告以外之人於審判外之言詞或書面陳述，除法律有規定
    者外，不得作為證據；而於偵查中向檢察官所為之陳述，除
    顯有不可信之情況者外，得為證據，刑事訴訟法第159條第1
    項、第159條之1第2項分別定有明文。本件證人即警員楊友
    忠、黃舜祥、李忠和於偵查中經具結所為證言，固屬被告以
    外之人於審判外之言詞陳述，惟係於自由意志下所為陳述，
    並經具結，自無顯不可信之情形，依刑事訴訟法第159條之
    1第2項規定，自應有證據能力。
二、另被告以外之人於審判外之陳述，雖不符前4條（即刑事訴
    訟法第159條之1至之4）之規定，而經當事人於審判程序同
    意作為證據，法院審酌該言詞陳述或書面陳述作成時之情況
    ，認為適當者，亦得為證據。當事人、代理人或辯護人於法
    院調查證據時，知有第159條第1項不得為證據之情形，而未
    於言詞辯論終結前聲明異議者，視為有前項之同意，此觀刑
    事訴訟法第159條之5規定甚明。本件公訴檢察官及被告、指
    定辯護人於本院準備程序及審理時對於本判決所引用具傳聞
    性質證據資料（詳如下述）之證據能力，均表示同意作為本
    案之證據，且迄於言詞辯論終結前亦未聲明異議。本院審酌
    前揭證據資料作成時之情況，核無違法取證或其他瑕疵，認
    為以之作為證據為適當，自得作為證據。
貳、實體事項
一、前揭犯罪事實，業據被告甲○○於警詢、偵查及本院審理時
    坦承不諱（見警卷第1至12頁；偵查卷第9至11頁；本院卷第
    33至34、48頁），核與證人楊友忠、黃舜祥、李忠和於偵查
    中具結證述情節相符（見偵查卷第22至23頁），並有本院搜
    索票、自願受搜索同意書、嘉義市政府警察局第二分局搜索
    扣押筆錄、扣押物品目錄表、扣押物品收據各1份、查獲現
    場及槍枝、子彈照片12張等件附卷可佐（見警卷第22至34頁
    ），復有手槍1支（槍枝管制編號：0000000000號，含彈匣1
    個）、子彈9顆扣案足憑。而上開手槍1支及子彈9顆，經送
    內政部警政署刑事警察局鑑定結果，認送鑑手槍1支，係仿
    BERETTA廠92FS型半自動手槍製造之槍枝，換裝土造金屬槍
    管而成，擊發功能正常，可供擊發適用子彈使用，認具殺傷
    力，至於送鑑子彈9顆，認均係口徑9mm制式子彈，彈底具撞
    擊痕跡，經採樣3顆試射，可擊發，認均具殺傷力，此有該
    局97年9月23日刑鑑字第0970130613號槍彈鑑定書1份在卷為
    佐（見偵查卷第18至20頁），均堪為補強證據，足以擔保被
    告任意性自白與事實相符。至於指定辯護人執以：警方第1
    次持搜索票至被告住處執行搜索，並未搜獲槍、彈，係被告
    隨警返回警局後，主動向警方坦承槍枝放置位置，警方依其
    供詞再度前往上址搜索而查獲，應有自首減輕其刑之適用云
    云，然刑法第62條所謂「發覺」，固非以有偵查犯罪權之機
    關或人員確知其人犯罪無誤為必要，而於對其發生嫌疑時，
    即得謂為已發覺；此項對犯人之嫌疑，有確切之根據得為合
    理之可疑者，即足當之，最高法院72年臺上字第641號判例
    意旨可資參照。本件警方係依祕密證人A1之指述，認被告涉
    嫌毒品危害防制條例案件及持有槍、彈犯行，向本院聲請搜
    索票，經核准而至上址執行搜索，惟因被告將槍、彈放置在
    衣櫃夾層暗櫃中，警方並未搜獲，然警方並未終局放棄追查
    犯罪，將被告帶回警局後，仍詢問被告是否非法持有槍、彈
    ，並要求交出，被告此時始供稱槍、彈放置處所，警方遂再
    度前往搜索而查獲等節，已據被告供承在卷（見本院卷第49
    頁），亦有嘉義市政府警察局第二分局97年12月5日嘉市警
    二偵字第0970036648號函檢送之職務報告1份附卷足按（見
    本院卷第40、55、56頁），即員警係知悉被告涉嫌持有槍、
    彈犯行，經聲請取得搜索票後持以搜索，對被告前揭犯罪嫌
    疑，已有確切之根據得為合理之可疑，堪認已發覺其犯罪，
    縱被告得知員警來意，因警方未能順利搜出槍、彈，後才自
    動告知持有之槍、彈放置所在，揆諸前揭實務見解，要與自
    首之要件不符，至為瞭然，應無自首減輕其刑之適用。綜上
    所述，本件事證明確，被告犯行已以認定，應予依法論科。
二、按未經許可持有槍枝及子彈，其持有之繼續，乃行為之繼續
    ，亦即一經持有槍、彈，犯罪即成立，惟其犯罪繼續至持有
    行為終了即為警查獲時為止，其前後持有之行為，應以一持
    有行為加以評價（最高法院96年度臺上字第5170號判決意旨
    參照），是核被告所為，係犯槍砲彈藥刀械管制條例第8條
    第4項之未經許可，持有其他可發射子彈具有殺傷力之改造
    手槍罪及同條例第12條第4項之未經許可，持有子彈罪，又
    以1行為觸犯上揭二犯罪構成要件不同之罪，為想像競合犯
    ，依刑法第55條之規定，從一重之槍砲彈藥刀械管制條例第
    8條第4項之罪處斷。爰審酌被告前因毒品危害防制條例等案
    件，經法院裁定應執行有期徒刑7年10月，97年4月29日縮短
    刑期假釋出監，付保護管束，惟假釋經撤銷，應執行殘刑有
    期徒刑10月22日在案（尚未執行），此有臺灣高等法院被告
    前案紀錄表1份存卷可參，於假釋期間更應戒慎行事，以其
    國中肄業之智識程度，對於槍枝、子彈不得無故持有乙節，
    無從諉以不知，竟猶仍向他人買受具殺傷力之槍、彈而持有
    ，顯見並無遷善之情，且持有槍彈對於社會治安具有潛在之
    危害，然衡其於搜索時主動向警方告知槍、彈放置位置，坦
    承犯行，態度尚佳，持有槍、彈數量非鉅，時間亦非長，無
    造成其他公眾或他人之現實惡害，自承無業，但從事文學創
    作，未婚，與兄嫂、姪子同住等一切情狀，量處如主文所示
    之刑，並就罰金部分諭知易服勞役折算標準，以示懲儆。
三、沒收部分
    扣案之具有殺傷力之仿BERETTA廠92FS型半自動改造手槍1支
    （槍枝管制編號：0000000000號，含彈匣1個）及具殺傷力
    之口徑9mm制式子彈6顆，依槍砲彈藥刀械管制條例之規定，
    均係違禁物，不問屬於犯人與否，均應依刑法第38條第1項
    第1款之規定宣告沒收。至於另扣獲口徑9mm制式子彈3顆，
    業經鑑驗試射擊發，僅存彈殼，已失卻子彈性質而不具殺傷
    力，不予諭知沒收，併此敘明。
據上論斷，應依刑事訴訟法第299條第1項前段，槍砲彈藥刀械管
制條例第8條第4項、第12條第4項，刑法第11條前段、第55條、
第42條第3項、第38條第1項第1款，判決如主文。
本案經檢察官陳昱奉到庭執行職務
中    華    民    國    97    年    12    月    16    日
                  刑事第二庭審判長法  官  沈福財
                                  法  官  卓春慧
                                  法  官  林青怡
以上正本證明與原本無異。
如不服本判決應於收受判決後10日內向本院提出上訴書狀，並應
敘述具體理由；其未敘述上訴理由者，應於上訴期間屆滿後20日
內向本院補提理由書（均須按他造當事人之人數附繕本）「切勿
逕送上級法院」。告訴人或被害人如對於本判決不服者，應具備
理由請求檢察官上訴，其上訴期間之計算係以檢察官收受判決正
本之日期為準。
中    華    民    國    97    年    12    月    16    日
                                  書記官  李佳惠
附錄論罪科刑法條
槍砲彈藥刀械管制條例第8條
未經許可，製造、販賣或運輸鋼筆槍、瓦斯槍、麻醉槍、獵槍、
空氣槍或第4條第1項第1款所定其他可發射金屬或子彈具有殺傷
力之各式槍砲者，處無期徒刑或5年以上有期徒刑，併科新臺幣1
千萬元以下罰金。
未經許可，轉讓、出租或出借前項所列槍枝者，處5年以上有期
徒刑，併科新臺幣1千萬元以下罰金。
意圖供自己或他人犯罪之用，而犯前二項之罪者，處無期徒刑或
7年以上有期徒刑，併科新臺幣1千萬元以下罰金。
未經許可，持有、寄藏或意圖販賣而陳列第1項所列槍枝者，處3
年以上10年以下有期徒刑，併科新臺幣700萬元以下罰金。
第1項至第3項之未遂犯罰之。
槍砲彈藥刀械管制條例第12條
未經許可，製造、販賣或運輸子彈者，處1年以上7年以下有期徒
刑，併科新台幣500萬元以下罰金。
未經許可，轉讓、出租或出借子彈者，處6月以上5年以下有期徒
刑，併科新台幣300萬元以下罰金。
意圖供自己或他人犯罪之用，而犯前二項之罪者，處3年以上10
年以下有期徒刑，併科新台幣700萬元以下罰金。
未經許可，持有、寄藏或意圖販賣而陳列子彈者，處5年以下有
期徒刑，併科新台幣300萬元以下罰金。
第1項至第3項之未遂犯罰之。


司法院資訊處製作；財團法人民間司法改革基金會備份。
